【裁判字號】    98,上訴,209
【裁判日期】    980908
【裁判案由】    殺人
【裁判全文】
臺灣高等法院花蓮分院刑事判決         98年度上訴字第209號
上  訴  人
即  被  告  甲○○
上列上訴人因殺人案件，不服臺灣花蓮地方法院中華民國98年7
月3日98年度重訴字第5號第一審判決（起訴案號：臺灣花蓮地方
法院檢察署98年度偵字第1297號），提起上訴，本院判決如下：
    主  文
上訴駁回。
    理  由
一、按依刑事訴訟法第350 條、第361 條、第362 條、第367 條
    規定，不服地方法院之第一審判決而上訴者，須提出上訴書
    狀，並應敘明具體理由，為上訴必備之程式；其所提出之書
    狀未敘述上訴理由，或僅曾以言詞陳述上訴理由者，均應於
    上訴期間屆滿後20日內補提理由書於第一審法院。第一審法
    院經形式審查，認逾期未補提上訴理由者，應定期間先命補
    正；逾期未補正者，為上訴不合法律上之程式，應以裁定駁
    回。倘已提出上訴理由，但所提非屬具體理由者，則由第二
    審法院以上訴不合法律上之程式，判決駁回。而所謂具體理
    由，必係依據卷內既有訴訟資料或提出新事證，指摘或表明
    第一審判決有何採證認事、用法或量刑等足以影響判決本旨
    之不當或違法，而構成應予撤銷之具體事由，始克當之（例
    如：依憑證據法則具體指出所採證據何以不具證據能力，或
    依憑卷證資料，明確指出所為證據證明力之判斷如何違背經
    驗、論理法則）；倘僅泛言原判決認定事實錯誤、違背法令
    、量刑失之過重或過輕，而未依上揭意旨指出具體事由，或
    形式上雖已指出具體事由，然該事由縱使屬實，亦不足以認
    為原判決有何不當或違法者（例如：對不具有調查必要性之
    證據，法院未依聲請調查亦未說明理由，或援用證據不當，
    但除去該證據仍應為同一事實之認定），皆難謂係具體理由
    ，俾與第二審上訴制度旨在請求第二審法院撤銷、變更第一
    審不當或違法之判決，以實現個案救濟之立法目的相契合，
    並節制濫行上訴（最高法院97年度台上字第892號判決意旨
    參照）。
二、上訴人即被告不服原判決，提起上訴，其上訴意旨略以：被
    告持圓凳固有毆擊到被害人要害部位，仍不得因此即謂被告
    有殺人之犯意。被告與被害人為親兄弟，並無深仇大恨，因
    為酒後影響了判斷力與克制力，只是因為花費消費券之細故
    而起爭執，衡情被告並無殺害被害人或欲置其於死之動機與
    目的及必要，是被告確實只有傷害之意思，主觀上確實沒有
    被害人因而死亡之預見，請改以傷害致死罪論處云云。惟查
    原判決以：「再觀諸卷附之臺灣花蓮地方法院檢察署檢驗報
    告書所載，被害人鼻孔及耳孔溢出血液，係受有右後頂部約
    有5x1公分裂挫傷，左眼眉上約有1x1公分挫傷，右眼下約有
    3x1公分挫傷，右上唇約有1x1公分挫裂傷，右下顎約有
    5x1.5公分挫裂傷，顱腦損傷，腦出血，胸部挫傷，胸腔損
    傷內出血，右腹側部挫傷，腹腔損傷內出血，右前上部手背
    多處皮下瘀血（鈍器傷、抵抗傷），右大腿上部3x2公分挫
    傷，右側小腿部3x2公分挫裂傷，右脊緣皮下瘀血（鈍器傷
    ）、左大腿前部19x1公分皮下瘀血，左手前上部皮下瘀血，
    左手背部皮下瘀血（抵抗傷），左足蹠約2x2公分挫裂傷等
    傷害，足見被害人所受傷勢遍佈全身，且人體要害部位之頭
    部、胸部、腹部均有多處傷害，腦部、胸腔、腹腔並出現內
    出血情形，足見被告毆擊力道之猛，核與被告於本院自承之
    因氣不過，去浴室拿圓凳毆打被害人，一直亂打，並追到浴
    室繼續打，可預見這樣打下去會出人命，但還是放任自己繼
    續毆打，出了人命也不在乎，並允許此狀態繼續發生，當時
    已經打到失去理智等情相符。辯護人認被告所為僅係傷害致
    死犯行，尚難採信。」等語，認定被告係以殺人不確定之主
    觀犯意為本件犯行，經核其認事用法並無不合。上訴意旨僅
    執於原審相同之辯解，就原審已詳為論列之事實與論罪再予
    爭執，顯然未提出足以影響判決本旨之具體理由，綜上說明
    ，被告上訴不合法律上之程式，應予駁回，且不經言詞辯論
    為之。
據上論斷，應依刑事訴訟法第367條前段、第372條，判決如主文
。
中    華    民    國    98    年    9     月     8    日
                  刑事庭審判長法  官   謝 志 揚
                              法  官   劉 雪 惠
                              法  官   林 慶 煙
以上正本證明與原本無異。
如不服本判決，應於收受送達後10日內向本院提出上訴書狀，其
未敘述理由者，並得於提起上訴狀後10日內向本院補提理由書（
均須按他造當事人之人數附繕本）「切勿逕送上級法院」。
告訴人或被害人如對於本判決不服者，應具備理由請求檢察官上
訴，其上訴期間之計算係以檢察官收受判決正本之日期為準。
中    華    民    國    98    年    9     月     8    日
                              書記官   林 明 智


司法院資訊處製作；財團法人民間司法改革基金會備份。
